# 安全生产费

提问人：dongwuyang 时间：2016-08-26 11:58:44
第一条　为了建立企业安全生产投入长效机制，加强安全生产费用管理，保障企业安全生产资金投入，维护企业、职工以及社会公共利益，依据《中华人民共和国安全生产法》等有关法律法规和《国务院关于加强安全生产工作的决定》(国发〔 2004 〕 2 号)和《国务院关于进一步加强企业安全生产工作的通知》(国发〔 2010 〕 23 号)，制定本办法。 　　第二条　在中华人民共和国境内直接从事煤炭生产、非煤矿山开采、建设工程施工、危险品生产与储存、交通运输、烟花爆竹生产、冶金、机械制造、武器装备研制生产与试验(含民用航空及核燃料)的企业以及其他经济组织(以下简称企业)适用本办法。
安全生产费中机械制造业需要计提么，因为这个管理办法中提到。

回答人：chenyiwei
机械制造是指各种动力机械、冶金矿山机械、运输机械、农业机械、工具、仪器、仪表、特种设备、大中型船舶、石油炼化装备及其他机械设备的制造活动。
机械制造企业以上年度实际营业收入为计提依据，采取超额累退方式按照以下标准平均逐月提取： (一)营业收入不超过 1000 万元的，按照2%提取； (二)营业收入超过 1000 万元至 1 亿元的部分，按照1%提取； (三)营业收入超过 1 亿元至 10 亿元的部分，按照0.2%提取； (四)营业收入超过 10 亿元至 50 亿元的部分，按照0.1%提取； (五)营业收入超过 50 亿元的部分，按照0.05%提取。
机械制造企业安全费用应当按照以下范围使用： (一)完善、改造和维护安全防护设施设备支出(不含“三同时”要求初期投入的安全设施)，包括生产作业场所的防火、防爆、防坠落、防毒、防静电、防腐、防尘、防噪声与振动、防辐射或者隔离操作等设施设备支出，大型起重机械安装安全监控管理系统支出； (二)配备、维护、保养应急救援器材、设备支出和应急演练支出； (三)开展重大危险源和事故隐患评估、监控和整改支出； (四)安全生产检查、评价(不包括新建、改建、扩建项目安全评价)、咨询和标准化建设支出； (五)安全生产宣传、教育、培训支出； (六)配备和更新现场作业人员安全防护用品支出； (七)安全生产适用的新技术、新标准、新工艺、新装备的推广应用； (八)安全设施及特种设备检测检验支出； (九)其他与安全生产直接相关的支出。